臺灣橋頭地方法院民事裁定
111年度小上字第17號
上  訴  人  李聰賢  
被上訴人    劉家擇  

當事人間111年度小上字第17號請求損害賠償事件，上訴人對於
民國111年1月6日本院橋頭簡易庭110年度橋小字第1601號第一審
判決提起上訴，本院裁定如下：
    主  文
上訴駁回。
第二審訴訟費用新臺幣壹仟伍佰元由上訴人負擔。
    事實及理由
一、按，對於小額程序之第一審判決提起上訴，非以其違背法令
    為理由，不得為之；所謂判決違背法令，乃指判決不適用法
    規或適用不當，或有民事訴訟法第469條所列第1款至第5款
    事由，其判決當然為違背法令，民事訴訟法第436條之24第2
    項、第436條之32第2項準用第468條及第469條第1款至第5款
    分別定有明文。又當事人提起上訴，如依民事訴訟法第468
    條規定，而以判決有不適用法規或適用不當為上訴理由者，
    其上訴狀或理由狀應有具體之指摘，並揭示該法規之條項或
    內容，若係成文法以外之法則（習慣或法理），則應揭示該
    法則之旨趣，倘為司法院解釋則應揭示該判解之字號或其內
    容；如依民事訴訟法第469條所列第1款至第5款事由提起上
    訴者，其上訴狀或理由狀應揭示合於該條款之事實，是上訴
    狀或理由狀如未依此項方法表明者，或其所表明者，顯與上
    開法條規定不相合者，即難認為已對原判決之違背法令有具
    體之揭示，其上訴自難認為合法（最高法院71年台上字第31
    4號判決要旨參照）。如上訴人之上訴狀未依此項方法表明
    理由，其上訴即不合法，應駁回其上訴，同法第436條之32
    第2項準用第444條第1項前段亦有明文。
二、上訴意旨略以：原審僅引用刑事案件之偵卷及刑事卷之內容
    來做本件之調查事實及判決之依據，並未對刑事案件之證人
    王育文、吳泓緯等證人於刑事案件之證人做實質性之審查，
    以形成正確之心證，明顯對事實之全貌之勾稽認定有誤，且
    對證人之證人斷章取義、以偏蓋全，對上開重要證據漏未查
    ，草率下定論，上訴人深表不服等語。   
三、經查，上訴人之上訴意旨並未具體指明原判決有何不適用法
    規或適用法規不當，或有民事訴訟法第469條第1款至第5款
    所稱當然違背法令之情事，及符合該條款要件之具體事實，
    亦未能提出原審判決理由是否違反現行法律規定或其他法則
    之明確依據，故揆諸前揭說明，上訴人之上訴為不合法，應
    予駁回。
四、又於小額訴訟之上訴程序，法院為訴訟費用之裁判時，應確
    定其費用額，民事訴訟法第436條之19第1項、第436條之32
    第1項定有明文。本件第二審裁判費用為新台幣1,500元，應
    由上訴人負擔，爰併為裁定如主文第2項所示。
五、據上論結：本件上訴為不合法，依民事訴訟法第436之32第1
    項、第2項、第436條之19第1項、第444條第1項前段、第95
    條、第78條，裁定如主文。
中　　華　　民　　國　　111 　年　　5 　　月　　31　　日
            民事第一庭  審判長法  官  郭文通

                              法  官  張琬如

                              法  官  陳景裕
以上正本係照原本作成。
本裁定不得抗告。
中　　華　　民　　國　　111 　年　　5 　　月　　31　　日
                              書記官　林香如